# 求助陈版：仓储费的核算科目。

提问人：csse235 时间：2021-03-24 12:57:00
注会教材中，采购过程发生的仓储费记入采购成本，入库后领用前记入管理费用，达到下一生产阶段记入生产成本，那么贸易企业在销售之前的仓储费记入哪里？记入销售费用还是管理费用，如果记入销售费用，是为什么？

回答人：chenyiwei
个人建议计入管理费用。因为存入仓库是管理层作出的决策，且该仓储费并不对应于特定的销售合同。